最高法院刑事判決　　　　　　　　　 111年度台上字第1487號
上　訴　人　陳建成



上列上訴人因違反商標法案件，不服智慧財產及商業法院中華民
國110 年10月28日第二審判決（110 年度刑智上易字第18號，起
訴案號：臺灣高雄地方檢察署108 年度偵字第12651 號），提起
上訴，本院判決如下：
    主  文
上訴駁回。
    理  由
一、按刑事訴訟法第377 條規定，上訴於第三審法院，非以判決
    違背法令為理由，不得為之。是提起第三審上訴，應以原判
    決違背法令為理由，係屬法定要件，且必須依據卷內訴訟資
    料為具體之指摘，並足據以辨認原判決已具備違背法令之形
    式者，始屬相當。本件原判決綜合全案證據資料，本於事實
    審法院之推理作用，認定上訴人陳建成有如其事實及理由欄
    所載在網站及其經營之祥穩通訊行內，陳列仿冒美商蘋果公
    司（下稱蘋果公司）商標之IPHONE手機觸控螢幕面板、耳機
    及IPAD觸控螢幕面板、充電器、傳輸線、手機內部零件排線
    、手機機身背蓋、手機電池等商品，及為不特定消費者維修
    蘋果公司產品時更換並銷售上開仿冒商標商品之犯行，因而
    撤銷第一審諭知上訴人無罪之判決，改判論上訴人以商標法
    第97條非法販賣侵害商標權之商品罪，量處有期徒刑4 月，
    並諭知如易科罰金，以新臺幣1 千元折算1 日，及為相關沒
    收暨沒收追徵之宣告，已詳述其憑以認定之證據及理由，對
    於上訴人所辯何以不足採信，亦在理由內詳加指駁及說明，
    核其所為之論斷，俱有卷存證據資料可資覆按，從形式上觀
    察，原判決尚無足以影響其判決結果之違背法令情形存在。
二、上訴人上訴意旨略以：本件上訴人為王○廉換裝之手機螢幕
    及耳機來源，係拆解自蘋果原廠製造之中古手機零件，並無
    販賣仿冒蘋果公司商品零件行為。嗣王○廉提出鑑定時之手
    機，其螢幕及耳機均與伊原先所換裝之顏色不同，顯經調包
    ，並非上訴人當時所販賣換裝之原物。又扣案如原判決附表
    二所示商品，縱屬仿冒，仍須藉由特殊工具及專業知識，經
    細微觀察始能辨識。上訴人於為王○廉換裝手機螢幕及販賣
    耳機時已善盡注意義務，仍無法發覺，並非有意為之云云。
三、惟證據之取捨與事實之認定，均為事實審法院之職權，苟其
    採證認事，並不違背經驗及論理法則，即不容任意指為違法
    ，而執為適法之第三審上訴理由。原判決綜合卷內相關證據
    ，說明上訴人經營祥穩通訊行，陳列如上所述仿冒蘋果公司
    商標之商品零件供人選購。蘋果公司蒐證人員王○廉乃藉送
    修手機之機會，向上訴人購得如原判決附表二編號1 、2 所
    示之手機觸控螢幕及耳機各1 件，送請許○中、張○倫、廖
    ○億等人（下稱許○中等3 人）鑑定為仿冒品以後始提出告
    訴，警方並搜索上訴人所經營之上述通訊行查扣得如原判決
    附表二編號3 至5 、7 至10所示之仿冒蘋果公司商標商品。
    查扣案如附表二編號1 至5 及7 至10所示之商品，除先經具
    有鑑定蘋果公司商品真偽能力之許○中等3 人判定係仿冒品
    以外，經原審指定鑑定人張○倫實施鑑定結果，亦鑑定為仿
    冒品。又依許○中出具之鑑定報告所附手機觸控螢幕面板照
    片顯示，該手機面板上平整黏貼有「祥穩」字樣之維修標籤
    ，可見該手機面板確係王○廉直接取自上訴人無訛。此外，
    上訴人於偵查中供承扣案商品來源，部分係購自大陸地區淘
    寶網站，亦有自中古手機拆解而來，但並無資料證明等語。
    徵之扣案商品經原審勘驗均屬新品，並非二手零件。且上訴
    人從事通訊行業務已逾30餘載，深知市面上充斥著仿冒之蘋
    果手機零件，竟向大陸地區來路不明之商家購買零件，復未
    要求提供真品來源證明，其主觀上當具有販賣仿冒商品之直
    接或間接故意無訛等情，資以論斷上訴人有本件被訴非法販
    賣侵害商標權之商品犯行明確。且對於上訴人否認犯行，辯
    稱：伊為王○廉換裝之手機螢幕及耳機來源，係拆解自蘋果
    原廠製造之中古手機零件，並無販賣仿冒蘋果公司商品零件
    行為云云，究如何不足採信，亦在理由中詳加指駁及說明。
    核其所為之論斷，尚與經驗及論理法則無違。上訴人上訴意
    旨並未依據卷內訴訟資料，具體指摘原判決究有如何不適用
    法則或適用不當之情形，徒以前揭空泛之詞，就原審採證認
    事職權之適法行使，再事爭執，顯不足據以辨認原判決已具
    備違背法令之形式，揆之首揭說明，其上訴為違背法律上之
    程式，應予駁回。
據上論結，應依刑事訴訟法第395 條前段，判決如主文。
中    華    民    國   111    年    3     月    17    日
                  刑事第一庭審判長法  官  郭  毓  洲  
                                  法  官  林  靜  芬  
                                  法  官  周  盈  文  
                                  法  官  蔡  憲  德  
                                  法  官  林  英  志  
本件正本證明與原本無異
                                  書記官
中    華    民    國   111    年    3     月    23    日